臺灣高雄地方法院刑事判決                              九十一年度訴字第七號
    公  訴  人  臺灣高雄地方法院檢察署檢察官
    被      告  甲○○
右列被告因毒品危害防制條例案件，經檢察官提起公訴（九十年度偵字第一０一八號
）及移送併辦（九十年度毒偵字第五四０四、五五八三號、九十一年度毒偵字第一０
三七號），本院判決如左：
    主  文
甲○○連續施用第一級毒品，處有期徒刑捌月，扣案之注射針筒壹支沒收；又連續施
用第二級毒品，處有期徒刑陸月。應執行有期徒刑壹年，扣案之注射針筒壹支沒收。
    事  實
一、甲○○前因施用第一級毒品案件，經觀察、勒戒後，認無繼續施用毒品之傾向，
    業經本署檢察官於民國八十九年十二月二十八日，以八十九年度毒偵字第六五一
    三號不起訴處分確定。嗣於五年內，分別基於施用第一級毒品及第二級毒品之概
    括犯意，自九十年二月十六日下午十三時許起，至九十一年三月二日二十二時五
    十分許回溯四十八小時內之某時止，在高雄縣大樹鄉溪埔國中所及其高雄縣大
    樹鄉○○路一四０之一號住處等地，多次施用第一級毒品海洛因及第二級毒品安
    非他命，先後為警於九十年二月十八日二十二時許、九十年十一月一日十四時三
    十分許、九十一年三月二日二十二時五十分許，分別在高雄縣大樹鄉○○村○○
    路一四０之一號前、高雄縣大樹鄉○○村○○巷○○道路等處，及九十年十一月
    八日至台灣高雄地方法院檢察署觀護人室依法定期採尿而查獲，並分別扣得注射
    針筒一支（九十年二月十八日查獲）、夾鏈袋四個（均已剪成二段，九十年十一
    月一日查獲）及注射針筒三支、夾鏈袋一個（九十一年三月二日查獲），經依台
    灣地方法院九十年度毒聲字第一０三一號裁定送觀察、勒戒後，認有繼續施用毒
    品之傾向。
二、案經高雄縣警察局仁武分局報請台灣高雄地方法院檢察署檢察官偵查起訴及移送
    併案審理。
    理  由
一、訊據被告甲○○對右揭事實坦承不諱，並有施用毒品之器具注射針筒一支（九十
    年二月十八日查獲）扣案可資佐證，復有高雄縣政府衛生局、高雄市立凱旋醫院
    煙毒尿液檢驗成績書、台灣檢驗科技股份有限公司濫用藥物尿液檢驗報告、台灣
    高雄看守所附設勒戒處所九十年三月一日高所坤戒勒字第０六四七號函送之有繼
    續施用毒品傾向證明書、八十九年度毒偵字第六五一三號不起訴處分書及台灣高
    雄地方法院檢察署刑案資料查註紀錄表附卷可稽，事證明確，被告犯行洵堪認定
    。
二、核被告所為，係犯毒品危害防制條例第十條第一項之施用第一級毒品罪、同條第
    二項之施用第二級毒品罪，其持有第一級毒品海洛因、第二級毒品安非他命，嗣
    進而施用之，持有之低度行為應為施用之高度行為所吸收，不另論罪。被告先後
    多次施用海洛因及安非他命之行為，各時間緊接，反覆為之，所犯又分別係同一
    罪名之罪，顯各係基於概括之犯意為之，均應各依連續犯規定論以一罪。被告所
    犯施用第一級毒品罪及施用第二級毒品罪間，犯意各別，行為互殊，應予分論併
    罰。爰審酌被告前曾因施用毒品觸法，經警查獲並送觀察勒戒後仍未戒絕，並隨
    即再犯，且經再次送觀察、勒戒後，認仍有繼續施用毒品傾向，顯見其無悔改之
    意，其吸用足以導致精神障礙、性格異常，甚至造成生命危險之毒品，戕害一己
    之身體健康，所為尚未害及他人、犯後又坦承吸食、態度良好等一切情狀，就其
    所犯上開兩罪各量處如主文所示之刑，並定其應執行刑。至扣案注射針筒一支（
    九十年二月十八日查獲），為被告所有供施用毒品所用之物，業經被告坦承在卷
    ，依刑法第三十八條第一項第二款規定，宣告沒收；至另扣案之夾鏈袋四個（均
    已剪成二段，九十年十一月一日查獲）及注射針筒三支、夾鏈袋一個（九十一年
    三月二日查獲），被告均辯稱非其所有，又無其他積極證據證明為被告所有，本
    院不予宣告沒收。
三、公訴意旨雖僅論及被告於九十年二月十六日下午十三時許施用第一級毒品海洛因
    及第二級毒品安非他命，然被告右揭其餘犯行，與起訴部分具連續犯關係，屬裁
    判上一罪，本院自得併予審究，附此敘明。
據上論斷，應依刑事訴訟法第二百九十九條第一項前段，毒品危害防制條例第十條第
一項、第二項，刑法第十一條、第五十六條、第三十八條第一項第二款、第五十一條
第五款，判決如主文。
中      華      民      國      九十一      年    五    月    三十      日
                                  臺灣高雄地方法院刑事庭
                                      法  官    吳  宏  榮
右正本證明與原本無異。
如不服本判決，應於判決送達後十日內，向本院提出上訴狀。
                                      書記官  呂  怜  勳
中      華      民      國      九十一      年    五    月    三十      日
附錄本案論罪科刑法條：
毒品危害防制條例第十條
施用第一級毒品者，處六月以上五年以下有期徒刑。
施用第二級毒品者，處三年以下有期徒刑。
